Minutes et répertoires du notaire Charles DU BARLE, 18 novembre 1758 - 20 novembre 1770 (étude VI)
Archives nationales
- Minutes de Charles DU BARLE, 18 novembre 1758 - 1770; MC/ET/VI/735 - MC/ET/VI/784
  - Minutes. 1761, janvier - mars, janvier - mars 1761; MC/ET/VI/744
    - Inventaire après décès., 23 février 1761; MC/ET/VI/744
      Nom, qualité: (Mme ou Mlle) Biet, Julienne.
      Nom, qualité: (M.) Mestayer, Charles.
      Profession: eventailliste (marchand), Paris
    - Donation, pension viagere., 23 février 1761; MC/ET/VI/744
      Nom, qualité: (M.) Desauvan D' Aramon, Marie Guillaume Alexandre (marquis, Aramon), Aramon.
      Profession: Aramon (Gard).
      Nom, qualité: (M.) Marie, Etienne Bernard.
      Profession: receveur des domaines, Amiens (Somme)
      donation
    - Obligation., 23 février 1761; MC/ET/VI/744
      Nom, qualité: (M.) Legrand, Philippe Martin.
      Profession: notaire au Châtelet, Paris.
      Nom, qualité: (M.) Levy, Jacob.
      Profession: banquier, Paris
    - Inventaire après décès., 23 février 1761; MC/ET/VI/744
      Nom, qualité: (M.) Deveaux, Jean.
      Profession: officier à la douane, Paris
    - Succession, partage., 24 février 1761; MC/ET/VI/744
      Nom, qualité: (M.) Gautier, Denis.
      Profession: vigneron, Etiolles (Essonne)
    - Délégation., 25 février 1761; MC/ET/VI/744
      Nom, qualité: (Mme ou Mlle) Gaillard, Marie Jeanne Francoise.
      Nom, qualité: (M.) Lejeune, Pierre.
      Profession: rotisseur traiteur (maître), Paris
    - Succession, quittance., 25 février 1761; MC/ET/VI/744
      Nom, qualité: (Mme ou Mlle) Deschevaux, Barbe.
    - Apprentissage, métier patissier., 25 février 1761; MC/ET/VI/744
      Nom, qualité: (M.) Hue, Charles.
      Nom, qualité: (M.) Lhostellier, Charles Georges.
      Profession: patissier (maître), Paris
      contrat d'apprentissage
    - Délégation., 25 février 1761; MC/ET/VI/744
      Nom, qualité: (M.) Gaudet, Gilbert.
      Profession: marchand de galons, Paris
    - Rente sur les états de Bretagne, reconstitution., 25 février 1761; MC/ET/VI/744
      Nom, qualité: (Mme ou Mlle) Robert, Marie Louise.
    - Mariage., 25 février 1761; MC/ET/VI/744
      Nom, qualité: (M.) Henault de Saint-Laurent, Nicolas.
      Profession: mousquetaire, Paris.
      Nom, qualité: (Mme ou Mlle) Bellemer, Marie Louise.
    - Inventaire après décès., 26 février 1761; MC/ET/VI/744
      Nom, qualité: (Mme ou Mlle) Lebrun, Marie Suzanne.
      Nom, qualité: (M.) Kropper, Antoine Joseph.
      Profession: poellier (marchand), Paris
    - Succession, notoriété., 26 février 1761; MC/ET/VI/744
      Nom, qualité: (M.) Jauvin, Claude.
      Profession: verificateur des comptes, Port-au-Prince (saint-domingue)
      notoriété
    - Succession, renonciation., 26 février 1761; MC/ET/VI/744
      Nom, qualité: (M.) Pelluys, Francois.
      Profession: contrôleur de la fauconnerie
    - Procuration générale., 26 février 1761; MC/ET/VI/744
      Nom, qualité: (M.) Defrance, Philippe.
      Profession: tailleur d'habits (marchand), Cannessieres (Somme).
      Nom, qualité: (M.) Defrance, Noel (bourgeois, Paris), Paris
    - Quittance., 28 février 1761; MC/ET/VI/744
      Nom, qualité: (M.) Lambert, Michel Christophe.
      Profession: mercier (marchand), Paris.
      Nom, qualité: (M.) Collot, Jean.
      Profession: entrepreneur de batiments, Paris
    - Bail, maison, Maison-Alfort (Val-de-Marne)., 28 février 1761; MC/ET/VI/744
      Nom, qualité: (M.) Lherault de Bormes, Jean Louis (baron, Bormes), Bormes.
      Nom, qualité: (M.) Guillemart, Rene.
      Profession: dechargeur, Maisons-Alfort (Val-de-Marne)
    - Rente sur les états de Bretagne, reconstitution., 28 février 1761; MC/ET/VI/744
      Nom, qualité: (M.) Berthelemy, Jean Francois (bourgeois, Paris), Paris
    - Mariage., 1er mars 1761; MC/ET/VI/744
      Nom, qualité: (M.) Antheaume, Claude.
      Profession: chaudronnier (maître), Paris.
      Nom, qualité: (Mme ou Mlle) Gallier, Francoise.
      Nom, qualité: (M.) Gallier, Pierre.
    - Bail, maison, Paris (Paris) rue Courteauvillain., 2 mars 1761; MC/ET/VI/744
      Nom, qualité: (M.) Hellouin de Menibus D' Alaincourt, Georges Nicolas.
      Profession: officier de dragons (ancien), Paris.
      Nom, qualité: (M.) Gerin Roze, Jacques.
    - Inventaire après décès., 3 mars 1761; MC/ET/VI/744
      Nom, qualité: (M.) Saintard, Jean.
      Profession: boucher (garcon), Paris
    - Tontine, constitution, emission 1759., 3 mars 1761; MC/ET/VI/744
      Nom, qualité: (M.) Gay, Francois.
    - Succession, ratification., 5 mars 1761; MC/ET/VI/744
      Nom, qualité: (M.) Salis de, Vincent.
      Profession: capitaine
      ratification
    - Rente, constitution., 5 mars 1761; MC/ET/VI/744
      Nom, qualité: (M.) Lejuge, Etienne Nicolas Joseph.
      Profession: conseiller au Châtelet, Paris.
      Nom, qualité: (M.) Guerrier, Pierre Antoine.
      Profession: sous-diacre, Paris
    - Union de créanciers, délibération., 6 mars 1761; MC/ET/VI/744
    - Succession, renonciation., 7 mars 1761; MC/ET/VI/744
      Nom, qualité: (M.) Evrat, Jean Baptiste.
      Profession: marchand de bois, Charite-sur-Loire (la) (Nièvre)
    - Bail à ferme, terres, Antony (Hauts-de-Seine)., 7 mars 1761; MC/ET/VI/744
      Nom, qualité: (M.) Martinot Duplessis, Francois Louis.
      Profession: contrôleur de la venerie, Paris.
      Nom, qualité: (M.) Chartier, Charles.
      Profession: vigneron, Antony (Hauts-de-Seine)
    - Procuration générale, dépôt., 7 mars 1761; MC/ET/VI/744
      Nom, qualité: (Mme ou Mlle) Eustache, Claude Marguerite.
      Profession: Lille (Nord).
      Nom, qualité: (M.) Belloy de, Sebastien.
      Profession: major de la citadelle, Lille (Nord).
      Nom, qualité: (M.) Pailly, Claude (bourgeois, Paris), Paris
    - Bail à ferme, terres, Antony (Hauts-de-Seine)., 7 mars 1761; MC/ET/VI/744
    - Bail, transport, maison, Paris (Paris) rue Jacob., 8 mars 1761; MC/ET/VI/744
      Nom, qualité: (M.) Cailliot, Pierre.
      bail; transport de droits
    - Inventaire après décès., 9 mars 1761; MC/ET/VI/744
      Nom, qualité: (Mme ou Mlle) Martin, Marguerite.
      Nom, qualité: (M.) Louvet, Antoine.
      Profession: limonadier (me-md), Paris
    - Procuration en blanc, vente d'un chateau, Artenay (Loiret) Auvilliers (chateau)., 10 mars 1761; MC/ET/VI/744
      Nom, qualité: (M.) Bengy de, Paul Louis.
      Profession: chanoine, Chartres (Eure-et-Loir).
      Relations: créancier(e) de l'intervenant 2.
      Nom, qualité: (Mme ou Mlle) Poisson, Jeanne Antoinette (marquise, Pompadour), Pompadour
      procuration; acte de vente
    - Succession, transport de droits., 10 mars 1761; MC/ET/VI/744
      Nom, qualité: (M.) Delaye, Jean Baptiste (bourgeois, Vindecy), Vindecy.
      Profession: Vindecy (Saône-et-Loire)
    - Décharge., 10 mars 1761; MC/ET/VI/744
      Nom, qualité: (M.) Besson, Jean (bourgeois, Paris), Paris.
      Nom, qualité: (M.) Cugnac Du Bourdet, Louis Honore.
      Profession: commandant
      décharge
    - Procuration générale, dépôt., 12 mars 1761; MC/ET/VI/744
      Nom, qualité: (Mme ou Mlle) Simon, Marie.
      Profession: Lyon (Rhône).
      Nom, qualité: (M.) Berrot, Simon (bourgeois, Lyon), Lyon.
      Profession: négociant, Lyon (Rhône).
      Nom, qualité: (M.) Patry, Joseph (bourgeois, Paris), Paris
    - Inventaire après décès., 12 mars 1761; MC/ET/VI/744
      Nom, qualité: (Mme ou Mlle) Germain, Madeleine.
      Nom, qualité: (M.) Delaplanche, Nicolas.
      Profession: cuisinier, Paris
    - Mariage., 13 mars 1761; MC/ET/VI/744
      Nom, qualité: (M.) Rigault, Louis Joseph.
      Profession: rotisseur traiteur (maître), Paris.
      Nom, qualité: (M.) Rigault, Charles.
      Profession: marechal des logis.
      Nom, qualité: (Mme ou Mlle) Canel, Marie Marguerite Genevieve.
      Nom, qualité: (M.) Canel, Charles.
    - Procuration rente publique, dépôt., 14 mars 1761; MC/ET/VI/744
      Nom, qualité: (M.) Luytens de Bossut, Maximilien Francois Joseph (vicomte, Bossut), Bossut.
      Nom, qualité: (M.) Honore, Germain (bourgeois, Paris), Paris
    - Réitération de grades., 14 mars 1761; MC/ET/VI/744
      Nom, qualité: (M.) Pion, Antoine Claude.
      Profession: vicaire, Paris, paroisse Saint-Germain-l'Auxerrois
    - Reconstitution, constitution., 14 mars 1761; MC/ET/VI/744
      Nom, qualité: (M.) Leclerc, Jean Marie.
      Nom, qualité: (M.) Cornet, Alexandre.
      Profession: notaire au Châtelet, Paris
    - Vente, fonds de commerce d'etoffes de soie., 16 mars 1761; MC/ET/VI/744
      Nom, qualité: (M.) Graslin, Francois.
      Profession: fabricant d'etoffes de soie, Paris.
      Nom, qualité: (Mme ou Mlle) Graslin, Louise.
      Nom, qualité: (M.) Bourbonne, Louis Denis.
      Profession: limonadier (marchand), Paris
    - Transport de droits., 17 mars 1761; MC/ET/VI/744
      Nom, qualité: (M.) Bullot, Jean Baptiste.
      Nom, qualité: (M.) Feuillet, Joseph.
      Profession: marchand de bois, Chateau-Chinon (Nièvre)
    - Société, transport d'intérêts, loterie, Liege (belgique)., 17 mars 1761; MC/ET/VI/744
      Nom, qualité: (M.) Laplaine de Moulinot, Pierre Louis.
      Profession: officier d'infanterie (ancien), Paris.
      Nom, qualité: (M.) Molin de Montbruel, Jean Baptiste.
    - Union de créanciers., 17 mars 1761; MC/ET/VI/744
      Nom, qualité: (M.) Detanne, Jacques Philippe.
      Profession: peintre vernisseur, debitant de tabac, Paris
    - Vente, maison, Paris (Paris) Cul-de-Sac Saint-Laurent., 18 mars 1761; MC/ET/VI/744
      Nom, qualité: (M.) Saint-Pol de La Roquerie, Nicolas Francois.
      Profession: capitaine d'infanterie.
    - Succession, renonciation., 19 mars 1761; MC/ET/VI/744
    - Succession, quittance., 20 mars 1761; MC/ET/VI/744
    - Rente, constitution., 21 mars 1761; MC/ET/VI/744
      Nom, qualité: (M.) Chendret, Pierre Francois.
      Profession: secrétaire du roi, Paris.
      Nom, qualité: (M.) Cocqueret, Henri Joseph (bourgeois, Paris), Paris
    - Testament, dépôt., 21 mars 1761; MC/ET/VI/744
      Nom, qualité: (Mme ou Mlle) Bourgoin, Anne.
      testament; dépôt de pièces
    - Bail à ferme, ferme, Maisons-Alfort (Val-de-Marne)., 21 mars 1761; MC/ET/VI/744
      Nom, qualité: (M.) Lheraud de Bormes, Jean Louis (baron, Bormes), Bormes.
      Nom, qualité: (M.) Sanegon, Pierre Francois.
      Profession: marchand de bois, Maisons-Alfort (Val-de-Marne)
    - Convention., 21 mars 1761; MC/ET/VI/744
    - Testament., 24 mars 1761; MC/ET/VI/744
      Nom, qualité: (Mme ou Mlle) Carre, Marie Jeanne.
      Profession: femme de chambre, Paris
    - Don mutuel., 24 mars 1761; MC/ET/VI/744
      Nom, qualité: (M.) Debar, Claude.
      Profession: chirurgien (garcon), Paris.
      Nom, qualité: (Mme ou Mlle) Nivin, Marie Anne.
    - Mariage., 24 mars 1761; MC/ET/VI/744
      Nom, qualité: (M.) Legrand, Francois.
      Profession: teinturier (me-md), Paris.
      Profession: vigneron, Gournay-sur-Aronde (Oise).
      Nom, qualité: (Mme ou Mlle) Mole, Marie Angelique.
      Profession: teinturier (me-md), Paris
    - Désistement, plainte., 25 mars 1761; MC/ET/VI/744
      Nom, qualité: (M.) Pinseau, Robert.
      Profession: bourrelier (maître), Paris.
      Nom, qualité: (M.) Collas, Pierre Paul.
      Profession: commissionnaire des voituriers par eau, Paris
    - Société, dépôt de pièces, manufacture de cire., 25 mars 1761; MC/ET/VI/744
    - Rente, constitution., 25 mars 1761; MC/ET/VI/744
      Nom, qualité: (M.) Chervise, Louis Benjamin.
      Nom, qualité: (M.) Chapuis, Andre.
      Profession: maitre de la poste, Villeneuve-Saint-Georges (Val-de-Marne)
    - Inventaire après décès., 25 mars 1761; MC/ET/VI/744
      Nom, qualité: (M.) Hardoin, Jean.
      Profession: abbé, predicateur du roi, Sandras (Gard)
    - Rente, quittance de rachat., 25 mars 1761; MC/ET/VI/744
      Nom, qualité: (M.) Petit, Nicolas.
      Profession: ebeniste (maître), Paris.
      Nom, qualité: (M.) Guinand, Jacques.
    - Testament, dépôt., 25 mars 1761; MC/ET/VI/744
      Nom, qualité: (Mme ou Mlle) Jassaud de Lalande de, Augustine Marie Jeanne.
    - Obligation., 26 mars 1761; MC/ET/VI/744
      Profession: marchand de fer, Paris.
      Nom, qualité: (M.) Farmain, Charles Francois.
      Profession: procureur au Châtelet, Paris
    - Procuration générale, révocation., 27 mars 1761; MC/ET/VI/744
      Nom, qualité: (Mme ou Mlle) Garnier, Jeanne.
      Nom, qualité: (M.) Charbonnier Du Poirier, Jean (bourgeois, Paris), Paris
    - Succession, partage., 27 mars 1761; MC/ET/VI/744
      Profession: employe au tresor royal, Paris
    - Succession, mainlevée., 27 mars 1761; MC/ET/VI/744
    - Testament., 27 mars 1761; MC/ET/VI/744
      Nom, qualité: (Mme ou Mlle) Picot Descourtiere, Catherine Francoise.
    - Vente, meubles., 27 mars 1761; MC/ET/VI/744
      Nom, qualité: (M.) Guillot, Edme.
      Profession: employe dans les ponts et chaussées, Paris
    - Désistement, plainte., 28 mars 1761; MC/ET/VI/744
      Nom, qualité: (Mme ou Mlle) Billet, Marie Jeanne.
      Nom, qualité: (M.) Letellier, Guillaume.
      Profession: jardinier, Paris.
      Nom, qualité: (M.) Nicolas, Marin.
      Profession: jardinier, Paris
    - Bail, boutique, Paris (Paris) rue Macon., 28 mars 1761; MC/ET/VI/744
      Nom, qualité: (M.) Guillore, Nicolas Michel (bourgeois, Paris), Paris.
      Nom, qualité: (M.) Geffroy, Alexandre.
      Profession: cocher, Paris
    - Testament, dépôt., 30 mars 1761; MC/ET/VI/744
      Nom, qualité: (M.) Belloy de Franciere, Louis Vincent (comte, Franciere), Franciere.
      Profession: officier de marine, Paris
    - Quittance., 31 mars 1761; MC/ET/VI/744
      Nom, qualité: (M.) Turgot de Saint-Clair, Benoit Antoine.
      Profession: conseiller au Parlement, Paris.
      Nom, qualité: (M.) Lefrere de Maisons de Beauval, Rene.
      Profession: Rouen (Seine-Maritime)
  - Minutes. 1761, avril - juin, avril - juin 1761; MC/ET/VI/745
    - Obligation, bijoux, diamants., 1er avril 1761; MC/ET/VI/745
      Nom, qualité: (M.) Diederich de, Pierre Alexis.
      Profession: capitaine, Paris.
      Nom, qualité: (M.) Tiron de Nanteuil, Jean Marie.
      Profession: orfevre joaillier (marchand), Paris
    - Rente viagère, constitution., 1er avril 1761; MC/ET/VI/745
      Nom, qualité: (M.) Preudhomme D' Hailly de Nieuport de, Charles Florent Idisbalde (comte, Nieuport), Nieuport.
      Profession: chambellan de l'empereur d'autriche, Gand (belgique).
      Nom, qualité: (Mme ou Mlle) Florez, Marie Adrienne.
      Nom, qualité: (M.) Deserouse, Francois.
      Profession: marchand, Lille (Nord)
    - Convention., 2 avril 1761; MC/ET/VI/745
      Nom, qualité: (Mme ou Mlle) Boudin, Anne Catherine.
      Nom, qualité: (M.) Bertaut, Andre Florent.
    - Don mutuel., 3 avril 1761; MC/ET/VI/745
      Nom, qualité: (M.) Piche de Poligny, Louis Philippe.
      Profession: employe dans les affaires du roi, Paris.
      Nom, qualité: (Mme ou Mlle) Guigny, Marie Madeleine.
    - Tontine, constitution, emission 1759., 3 avril 1761; MC/ET/VI/745
      Nom, qualité: (M.) Goigoux, Jean (bourgeois, Paris), Paris
    - Succession, délivrance de legs., 3 avril 1761; MC/ET/VI/745
      Nom, qualité: (Mme ou Mlle) Leloup, Elisabeth Angelique.
      État civil: décédée
    - Rente, constitution., 3 avril 1761; MC/ET/VI/745
      Nom, qualité: (M.) Lievin, Louis.
      Profession: curé, Brie-Comte-Robert (Seine-et-Marne).
      Nom, qualité: (Mme ou Mlle) Martinot, Marie Elisabeth Charlotte.
      Profession: Brie-Comte-Robert (Seine-et-Marne)
    - Inventaire après décès., 4 avril 1761; MC/ET/VI/745
      Nom, qualité: (M.) Pinard, Jacques.
    - Testament., 4 avril 1761; MC/ET/VI/745
      Nom, qualité: (Mme ou Mlle) Vitry, Francoise Marguerite.
    - Procuration rente publique., 5 avril 1761; MC/ET/VI/745
      Nom, qualité: (M.) Desmazis, Alexandre Nicolas.
      Profession: colonel d'artillerie, Paris.
      Nom, qualité: (M.) Cornet, Jean Baptiste (bourgeois, Paris), Paris.
      Relations: frère de l'intervenant 3.
      Nom, qualité: (M.) Cornet, Jacques Francois (bourgeois, Paris), Paris.
      Relations: frère de l'intervenant 4.
      Intervenant 4, en deuxième partie:
      Nom, qualité: (M.) Cornet, Antoine Laurent (bourgeois, Paris), Paris
    - Transport, créance., 5 avril 1761; MC/ET/VI/745
      Nom, qualité: (M.) Fribourg Zeringhen de Montigny, Nicolas.
      Nom, qualité: (M.) Vermandois, Joseph Nicolas.
      Profession: mesureur de grain, Paris
    - Rente, constitution., 5 avril 1761; MC/ET/VI/745
      Nom, qualité: (Mme ou Mlle) Deshaulles, Marie Gabrielle.
      Profession: Verneuil-sur-Seine (Yvelines).
      Nom, qualité: (M.) Pigace de, Jacques Andre.
      Nom, qualité: (Mme ou Mlle) Philippart, Alexine.
      Relations: veuve de l'intervenant 4.
      Nom, qualité: (M.) Cauzeler, Etienne.
      Profession: contrôleur des rentes hotel-de-ville
    - Transport, créance., 6 avril 1761; MC/ET/VI/745
      Profession: mesureur de grain, Paris.
      Nom, qualité: (M.) Pigace, Jacques Andre.
      Profession: Verneuil-sur-Seine (Yvelines)
    - Union de créanciers, atermoiement., 6 avril 1761; MC/ET/VI/745
      convention
    - Vente, fonds de commerce d'epicerie, Paris (Paris) rue Jacob., 6 avril 1761; MC/ET/VI/745
    - Procuration générale., 6 avril 1761; MC/ET/VI/745
      Nom, qualité: (M.) Pinot, Sebastien.
    - Quittance., 6 avril 1761; MC/ET/VI/745
      Nom, qualité: (M.) Tesmoingts, Pierre.
      Nom, qualité: (M.) Menou de (marquis)
    - Rente, quittance de rachat., 8 avril 1761; MC/ET/VI/745
      Nom, qualité: (M.) Seclin, Denis.
      Profession: meunier laboureur (marchand), Senlis (Oise).
      Nom, qualité: (M.) Moreau de Breville, Etienne Gaspard.
      Profession: auditeur à la chambre des comptes, Paris
    - Succession, quittance., 8 avril 1761; MC/ET/VI/745
      Nom, qualité: (M.) Tiger, Guillaume.
      Intervenant 2, en première partie:
      Nom, qualité: (Mme ou Mlle) Vauvray, Marie Madeleine.
    - Mariage., 8 avril 1761; MC/ET/VI/745
      Nom, qualité: (M.) Francois, Louis.
      Profession: menuisier, Paris.
      Nom, qualité: (Mme ou Mlle) Deveaux, Marie Jeanne.
      Nom, qualité: (M.) Deveaux, Adrien.
    - Inventaire après décès., 8 avril 1761; MC/ET/VI/745
      Nom, qualité: (Mme ou Mlle) Pagnot, Antoinette.
      Relations: veuf de l'intervenant 1
    - Inventaire après décès., 9 avril 1761; MC/ET/VI/745
      Nom, qualité: (Mme ou Mlle) Lemesle, Jeanne Marguerite.
      Nom, qualité: (M.) Buron, Jacques.
      Profession: entrepreneur de batiment, Paris
    - Succession, notoriété., 9 avril 1761; MC/ET/VI/745
    - Procuration générale, dépôt., 11 avril 1761; MC/ET/VI/745
      Nom, qualité: (Mme ou Mlle) Leboullier, Angelique Leonore.
      Profession: religieuse, Preaux (Calvados).
      Nom, qualité: (M.) Frere, Francois Nicolas (bourgeois, Paris), Paris
    - Rente, transport., 11 avril 1761; MC/ET/VI/745
      Nom, qualité: (M.) Maulny de, Jacques (bourgeois, Paris), Paris.
      Nom, qualité: (M.) Houbert, Jean.
      Profession: marchand, Dammartin-en-Goele (Seine-et-Marne)
    - Mariage., 11 avril 1761; MC/ET/VI/745
      Nom, qualité: (M.) Sejournant, Pierre.
      Profession: boulanger (garcon).
      Nom, qualité: (M.) Sejournant, Andre.
      Profession: vigneron, Esnoms-au-Val (Haute-Marne).
      Nom, qualité: (Mme ou Mlle) May, Jeanne.
      Nom, qualité: (M.) May, Jean Claude.
      Profession: laboureur, Vaux-les-Pres (Doubs)
    - Notoriété, prenom., 12 avril 1761; MC/ET/VI/745
      Nom, qualité: (M.) Pasty, Jacques.
      Profession: horloger, Paris
    - Cession, fonds de commerce de chandelier., 12 avril 1761; MC/ET/VI/745
      Nom, qualité: (M.) Lassus, Bernard.
      Profession: chandelier (marchand), Paris.
      Nom, qualité: (M.) Lassus, Laurent Bernard.
      Relations: fils de l'intervenant 1.
      Nom, qualité: (Mme ou Mlle) Lassus, Francoise Augustine.
      Relations: fille de l'intervenant 1
      cession
    - Mainlevée., 12 avril 1761; MC/ET/VI/745
      Nom, qualité: (M.) Missier, Antoine.
      Profession: faiseur de ressorts de pendules, Paris.
      Nom, qualité: (M.) Lafrenay de.
      Profession: vicaire perpetuel, Paris
    - Société, commerce de chandelier., 12 avril 1761; MC/ET/VI/745
      Profession: chandelier (maître), Paris.
    - Mariage., 13 avril 1761; MC/ET/VI/745
      Nom, qualité: (M.) Desmazis, Jacques Henri.
      Profession: major d'artillerie, Paris.
      Nom, qualité: (M.) Desmazis, Auguste Cesar.
      Profession: capitaine des gardes.
      Nom, qualité: (Mme ou Mlle) Berat de La Maisonforte, Marie Louise.
      Nom, qualité: (M.) Berat de La Maisonforte, Gilbert Constant.
    - Succession, quittance., 14 avril 1761; MC/ET/VI/745
    - Convention., 14 avril 1761; MC/ET/VI/745
      Nom, qualité: (M.) Bernard, Antoine.
      Nom, qualité: (M.) Reby, Pierre.
      Profession: macon entrepreneur de batiment, Paris
    - Succession, délivrance de legs., 14 avril 1761; MC/ET/VI/745
      Profession: maitre d'hotel, Paris
    - Bail, maison, Paris (Paris) rue du Faubourg Saint-Antoine., 14 avril 1761; MC/ET/VI/745
      Nom, qualité: (M.) Laitre, Jean Francois.
      Profession: fondeur (maître), Paris.
      Nom, qualité: (M.) Bertin, Pierre Joseph.
      Profession: tonnelier (marchand), Paris
    - Donation, meubles., 15 avril 1761; MC/ET/VI/745
      Nom, qualité: (M.) Nottin, Marthe.
      Nom, qualité: (Mme ou Mlle) Nottin, Jeanne.
      Nom, qualité: (M.) Duquesnoy, Robert.
    - Succession, notoriété., 15 avril 1761; MC/ET/VI/745
      Nom, qualité: (M.) Loustau, Bernard.
      Profession: chirurgien major, Paris
    - Procuration générale., 15 avril 1761; MC/ET/VI/745
      Nom, qualité: (Mme ou Mlle) Bourgoin, Marie Ursule.
      Nom, qualité: (M.) Dureau, Antoine.
      Profession: domestique.
      Nom, qualité: (Mme ou Mlle) Thibaud, Anne.
      Relations: épouse de l'intervenant 4.
      Nom, qualité: (M.) Geraud, Etienne.
      Profession: garde de l'hotel-de-ville, Paris
    - Quittance., 16 avril 1761; MC/ET/VI/745
      Nom, qualité: (M.) Usquin, Claude.
      Profession: marchand de vin, traiteur, Paris.
      Nom, qualité: (M.) Parison, Louis.
    - Succession, quittance., 16 avril 1761; MC/ET/VI/745
    - Bail, meubles., 17 avril 1761; MC/ET/VI/745
      Nom, qualité: (M.) Grandin, Clement.
      Profession: tapissier (marchand), Paris.
      Nom, qualité: (M.) Chesnebrun, Renaud Julien.
    - Inventaire après décès., 17 avril 1761; MC/ET/VI/745
    - Procuration générale, dépôt., 17 avril 1761; MC/ET/VI/745
      Nom, qualité: (Mme ou Mlle) Quantin, Edmee.
      Profession: Tonnerre (Yonne).
      Nom, qualité: (M.) Prevost.
    - Apprentissage, métier patissier., 17 avril 1761; MC/ET/VI/745
      Nom, qualité: (M.) Donne, Louis Joseph.
      Nom, qualité: (M.) Ge, Jean Francois.
      Profession: patissier, traiteur (maître), Paris
    - Succession, partage., 18 avril 1761; MC/ET/VI/745
      Profession: heraut d'armes des ordres du roi
    - Rente sur communauté, constitution, porteurs de grains emission 1758., 18 avril 1761; MC/ET/VI/745
      Nom, qualité: (M.) Lelievre, Jacques Louis.
      Profession: luthier (maître), Paris
    - Quittance., 18 avril 1761; MC/ET/VI/745
      Nom, qualité: (M.) Carlier, Nicolas Noel.
      Profession: commissaire au Châtelet, Paris.
      Nom, qualité: (M.) Poilloue de Bonnevaux de, Jacques Auguste
    - Inventaire après décès., 20 avril 1761; MC/ET/VI/745
    - Succession, partage., 21 avril 1761; MC/ET/VI/745
    - Tontine, désistement, emission 1759., 23 avril 1761; MC/ET/VI/745
    - Rente sur le domaine de la ville, reconstitution, emission 1741., 23 avril 1761; MC/ET/VI/745
      Nom, qualité: (M.) Bon, Louis Pierre (bourgeois, Paris), Paris.
    - Rente sur les états de Bretagne, reconstitution, emission 1759., 24 avril 1761; MC/ET/VI/745
      Nom, qualité: (Mme ou Mlle) Colson, Dorothee.